【裁判字號】    99,交簡上,5
【裁判日期】    990426
【裁判案由】    過失傷害
【裁判全文】
臺灣臺北地方法院刑事判決             99年度交簡上字第5號
聲  請  人  臺灣臺北地方法院檢察署檢察官
上  訴  人
即  被  告  乙○○
上列上訴人即被告因過失傷害案件，不服中華民國98年12月15日
本院98年度北交簡字第1073號第一審簡易判決（聲請簡易判決處
刑案號：98年度偵字第11789號），提起上訴，本院管轄之第二
審合議庭判決如下：
    主  文
原判決撤銷。
乙○○因過失傷害人，處拘役拾日，如易科罰金，以新臺幣壹
仟元折算壹日。緩刑貳年，並應向被害人甲○○支付新臺幣伍萬
元。
    事實及理由
一、本件犯罪事實及證據均引用原審判決所引之檢察官聲請簡易
    判決處刑書所載，並於犯罪事實增補「乙○○於事故發生後
    ，犯罪未被發覺前，在現場等候，並於有偵查犯罪權限之公
    務員知悉其犯罪前，向到場處理之警員承認其肇事並接受裁
    判。」
二、被告上訴意旨略以：伊只是本次車禍事故肇事之次因，被判
    處拘役50日，竟比肇事主因之另案被告華璽鈴被判處之拘役
    40日為重，原審量刑不當，爰請求從輕量刑並給予緩刑，伊
    願賠償告訴人新臺幣（下同）5萬元等語。
三、經查：原審依被告於簡易程序訊問筆錄之自白、告訴人指述
    、證人華璽鈴於警詢之證述、臺北市立聯合醫院忠孝院區診
    斷證明書、道路交通事故初步分析研判表、道路交通事故現
    場圖、交通事故補充資料表、談話紀錄表、現場照片及臺北
    市車輛行車事故鑑定委員會鑑定意見書等卷內全部證據，認
    定被告犯罪之事證明確，並論處刑法第284條第1項之過失傷
    害罪，其認事用法尚無違誤。另被告於事故發生後，犯罪未
    被發覺前，在現場等候，並當場向到場處理之員警承認為肇
    事人並接受裁判等情，有臺北市○○○○○道路交通事故肇
    事人自首情形紀錄表在卷可憑，得依刑法第62條前段規定，
    減輕其刑，惟原審量刑僅審酌被告未能善盡駕駛人注意義務
    ，導致被害人傷害，事後尚未與告訴人達成和解，被告犯後
    態度尚佳等一切情狀，量處被告拘役50日並諭知易科罰金之
    折算標準，而漏未論及被告自首之情形，致未審酌被告之自
    首情形並說明是否依法減輕其刑之理由，被告上訴理由指摘
    之事項雖未及此，然原判決既有前開可議之處，自應由本院
    第二審合議庭撤銷原判，並自為判決。
四、核被告所為，係犯刑法第284條第1項過失傷害罪。又被告既
    於犯罪未發覺前即自首而接受裁判，已如前述，符合自首之
    規定，依刑法第62條前段之規定，減輕其刑。爰審酌被告於
    本案之前尚無刑案前科紀錄，素行良好，本件係因過失造成
    告訴人之傷害，並非惡性重大，且犯後已坦承犯行，態度良
    好，亦積極欲與告訴人聯絡和解，均未能與告訴人取得聯繫
    而無法向本院提出和解證明，告訴人復經本院多次傳喚亦均
    未到庭，則被告與告訴人未能達成和解，要非全然可歸責於
    被告，及被告於本件交通事故之肇事因素、智識程度、生活
    狀況等一切情狀，量處如主文所示之刑，並諭知易科罰金之
    折算標準。又被告前未曾因故意犯罪受有期徒刑以上刑之宣
    告，有臺灣高等法院被告前案紀錄表在卷可稽，其因一時失
    慮，偶罹刑典，事後已坦承犯行，深具悔意，被告經此刑之
    宣告後，應知警惕而無再犯之虞，本院因認暫不執行其刑為
    當，予以宣告緩刑，用啟自新，並命被告依主文所示緩刑條
    件向被害人甲○○支付賠償金額。
據上論斷，應依刑事訴訟法第455條之1第1項、第3項、第369條
第1項前段、第299條第1項前段，刑法第284條第1項、第62條前
段、第41條第1項前段、第74條第1項第1款、第2項第3款，刑法
施行法第1條之1，判決如主文。
本案經檢察官沈志成到庭執行職務
中    華    民    國    99    年    4     月    26    日
                  刑事第八庭  審判長法  官  林鳳珠
                                    法  官  詹慶堂
                                    法  官  楊蕙芬
以上正本證明與原本無異。
不得上訴。
                                    書記官  馬正道
中    華    民    國    99    年    4    月    26    日
附錄法條：
中華民國刑法第284條
（過失傷害罪）
因過失傷害人者，處 6 月以下有期徒刑、拘役或 5 百元以下罰
金，致重傷者，處 1 年以下有期徒刑、拘役或 5 百元以下罰金
。
從事業務之人，因業務上之過失傷害人者，處 1 年以下有期徒
刑、拘役或 1 千元以下罰金，致重傷者，處 3 年以下有期徒刑
、拘役或 2 千元以下罰金。

司法院資訊處製作；財團法人民間司法改革基金會備份。
